【裁判字號】    97,財管,152
【裁判日期】    970822
【裁判案由】    指定遺產管理人
【裁判全文】
臺灣高雄地方法院民事裁定             97年度財管字第152號
聲  請  人  華通資產管理有限公司
法定代理人  甲○○○
非訟代理人  乙○○
            丁○○
上聲請人聲請選任被繼承人丙○○之遺產管理人事件，本院裁定
如下：
    主  文
選任張啟祥律師為被繼承人丙○○（女，民國○○年○ 月○○日生，
身分證統一編號:Ｚ000000000號）之遺產管理人。
程序費用新臺幣壹仟元由被繼承人丙○○之遺產負擔。
    理  由
一、本件聲請意旨略以：被繼承人丙○○（女，民國○○年○ 月○○
    日生，身分證統一編號:Ｚ000000000 號）於96年10月14日死
    亡，其繼承人均已向法院聲明拋棄繼承權，致被繼承人丙○
    ○之遺產無人繼承，亦不能依民法第1177條選定遺產管理人
    ，又被繼承人尚有部分遺產，而繼承人等迄今均未召開親屬
    會議選定遺產管理人，因被繼承人丙○○生前向聲請人借款
    並設有抵押權且尚未清償完畢，茲為處理相關借款追償及行
    使抵押權事宜，有選任遺產管理人必要，爰依法聲請准許選
    任遺產管理人，負責處理遺產之一切事宜。
二、按先順序繼承人均拋棄其繼承權時，由次順序之繼承人繼承
    。其次順序繼承人有無不明或第四順序之繼承人均拋棄其繼
    承權者，準用關於無人承認繼承之規定；繼承開始時，繼承
    人之有無不明者，由親屬會議於1 個月內選定遺產管理人，
    並將繼承開始及選定遺產管理人之事由，向法院報明；無親
    屬會議或親屬會議未於前條所定期限內選定遺產管理人者，
    利害關係人或檢察官，得聲請法院選任遺產管理人，並由法
    院依前項規定為公示催告，民法第1176條第6 項、第1177條
    、第1178條第2 項分別定有明文。
三、查聲請人主張之前揭事實，業據其提出讓渡書影本、借據影
    本、他項權利證明書、他項權利移轉變更契約書、抵押權設
    定契約書等，另本院依職權函查本院96年度繼字第3448、34
    81號卷宗，其被繼承人均業已經本院准予備查其拋棄繼承權
    在案，堪信屬實。是以丙○○之遺產繼承人業均拋棄繼承，
    親屬會議復無指定遺產管理人，揆諸首揭法條規定與前開說
    明，聲請人為丙○○之債權人，自有利害關係，其向本院聲
    請選定遺產管理人，自屬有據。
四、本院審酌丙○○之繼承人既均已拋棄繼承，於法律上已無義
    務就丙○○之遺產再為管理，本院另審酌具律師身分之人，
    受有法律之專業訓練，嫻熟公示催告、強制執行等相關法律
    程序，且對於遺產管理人依法應盡之管理職責，當較一般未
    受法學訓練之民眾更為明瞭，是如將丙○○之遺產交由律師
    管理，應有利於處理後續之遺產問題，亦利於債權人債權之
    實現，且律師之行止均受有律師法之規範，其執行遺產管理
    人之職務更能公正適法，應適於擔任遺產管理人職務。而經
    本院參考「高雄律師公會願意擔任法院遺產管理人名單」，
    並徵詢張啟祥律師之意願，其表示願意擔任本件遺產管理人
    ，此有高雄律師公會願意擔任法院遺產管理人名單、本院97
    年8 月21日電話紀錄在卷可佐。從而，本院為利於管理及處
    理後續丙○○之遺產及債務問題，爰依法選任張啟祥律師為
    丙○○之遺產管理人。
五、依非訟事件法第157 條，裁定如主文。
中    華    民    國    97    年    8     月    22    日
                  家事法庭法  官  戰諭威
正本係照原本作成。
如對本裁定抗告須於裁定送達後10日內向本院提出抗告狀。
中    華    民    國    97    年    8     月    22    日
                          書記官  蔡淑貞


司法院資訊處製作；財團法人民間司法改革基金會備份。
